【裁判字號】    97,審訴,3443
【裁判日期】    970908
【裁判案由】    毒品危害防制條例
【裁判全文】
臺灣高雄地方法院刑事判決            97年度審訴字第3443號
公  訴  人  臺灣高雄地方法院檢察署檢察官
被      告  甲○○
指定辯稱人  本院公設辯護人馬碩遠
上列被告因毒品危害防制條例案件，檢察官提起公訴（97年度毒
偵字第5733號）後，聲請改依協商程序而為判決，本院判決如下
：
    主  文
甲○○施用第一級毒品，累犯，處有期徒刑玖月，扣案之海洛因
壹包（驗後淨重拾捌點陸柒公克）沒收銷燬。
    事  實  及  理  由
一、甲○○前於民國91年間因施用毒品案件，經本院裁定令入戒
    治處所施以強制戒治，嗣經裁定停止戒治，於92年11月14日
    因停止戒治期滿未經撤銷而視為執行完畢。又於83年間因肅
    清煙毒條例案件，經法院分別判處有期徒刑3 年2 月及3 年
    4 月在案，經接續執行，於87年4 月10日縮短刑期假釋出監
    ，嗣經撤銷假釋，且因另犯施用毒品案件，經本院以91 年
    度訴字3278號判處有期徒刑7 月確定，並接續執行前揭殘刑
    ，於95年9 月15日縮刑期滿執行完畢。竟不知悔改，仍基於
    施用第一級毒品之犯意，於97年6 月24日14時許，在高雄縣
    鳳山市○○○路上某加油站廁所內，以將第一級毒品海洛因
    摻入香煙內吸食之方式，施用第一級毒品海洛因1 次。嗣於
    97年6 月25日17時許，因形跡可疑，為警於高雄縣鳳山市○
    ○○路732 號前攔檢查獲，並扣得海洛因1 小包（驗後淨重
    18.67 公克），另經其同意採尿送驗，結果呈嗎啡陽性反應
    ，而悉上情。
二、上揭事實，業據被告坦認不諱，並有高雄市立凱旋醫院97年
    7 月7 日濫用藥物尿液檢驗報告1 份、尿液採證檢驗對照表
    及真實姓名對照表各1 紙在卷可稽，另有被告所有第一級毒
    品海洛因1 包扣案可憑。又上開毒品送請鑑定結果確含有第
    一級毒品海洛因成分（驗後淨重18.67 公克），有卷附法務
    部調查局濫用藥物實驗室檢驗報告1 件在卷可查，足徵被告
    之自白核與事實相符，堪予採信，本件事證明確，被告犯行
    堪以認定。
三、本件經檢察官與被告暨其辯護人於審判外達成協商之合意且
    被告已認罪，其合意內容為：被告甲○○所涉施用第一級毒
    品罪，願受有期徒刑玖月之宣告。經查，上開協商合意並無
    刑事訴訟法第455 條之4 第1 項所列情形之一，檢察官聲請
    改依協商程序而為判決，本院爰不經言詞辯論，於協商合意
    範圍內為協商判決。此外，扣案第一級毒品海洛因1 包（檢
    驗後淨重18.67 公克）係查獲之毒品，且該包裝袋與其內毒
    品業已無法析離，應將之同視為毒品無訛，從而不問屬於犯
    人與否，爰依毒品危害防制條例第18條第1 項前段規定宣告
    沒收銷燬，附此敘明。
四、應適用之法條：刑事訴訟法第455 條之4 第2 項、第455 條
    之8 ，毒品危害防制條例第10條第1 項、第18條第1 項前段
    ，刑法第11條、第47條第1 項。
五、本判決除有刑事訴訟法第455 條之4 第1 項第1 款、第2 款
    、第4 款、第6 款、第7 款所定情形之一，或違反同條第2
    項規定者外，不得上訴。
六、如不服本件判決，得自收受判決送達之日起10日內，向本院
    提出上訴書狀，上訴於第二審法院。
中    華    民    國    97    年    9     月    8     日
                  刑事第七庭  法  官  陳億芳
以上正本證明與原本無異。
如不服本判決應於收受本判決後10日內向本院提出上訴書狀，並
應敘述具體理由，如未敘述上訴理由者，應於上訴期間屆滿後20
日內補提理由書狀於本院（均須按他造當事人之人數附繕本）「
切勿逕送上級法院」。
中    華    民    國    97    年    9     月    8     日
                              書記官  林明忠


司法院資訊處製作；財團法人民間司法改革基金會備份。
